# 求助陈版：是否属于职工薪酬的核算范围？

提问人：zryhzwg 时间：2017-12-04 23:02:27
某国有企业负担了家属区的热水供应。 2017 年度，随着＂三供一业＂的分离移交工作，企业决定不在承担家属区的热水供应。但要以家庭为单位，每个家庭补偿 3000 元，用于热水器的安装。但分为如下几种情况： 1 、家属区的住户为企业在职员工； 2 、家属区的住户为企业退休员工； 3 、家属区的住户不是企业员工，但为母公司其他子公司员工； 4 、家属区的住户既不是企业员工，也不是母公司其他子公司员工，但需要支付补偿费；
具体处理过程中，有如下处理方式： 1 、前两类情况，记入＂管理费用＂和＂应付职工薪酬-其他薪酬。 2 、第三种情况，单户记入＂营业外支出＂和＂其他应付款＂；合并层调整记入＂管理费用＂和＂应付职工薪酬-其他薪酬。 3 、第四种情况，均记入＂营业外支出＂和＂其他应付款＂； 4 、由于前期供应热水时，未考虑人员关系，家属区的热水与企业生产用热水不能分开，全部记入了生产成本。本次改革不在区分人员情况，全部计入＂管理费用＂和＂应付职工薪酬-其他薪酬。
求助的问题：还请，陈版给予指导，那种处理方式比较恰当，理由是什么？谢谢！

回答人：chenyiwei
前两种情况无重大异议。第三种情况要考虑是否向其实际服务的单位收取该笔款项，如不收取的，按权益性交易原则处理，借记资本公积。第四种情况应区分支付补偿的具体原因处理，如无其他理由则计入营业外支出。

提问人：q727446006 时间：2017-12-05 09:49:50
您好，请问第三种情况按照权益性交易原则处理，借记资本公积。那么子公司需要做处理吗？合并层面呢？

回答人：chenyiwei
实际接受服务的单位正常确认管理费用和资本公积即可。